【裁判字號】    90,易,414
【裁判日期】    900521
【裁判案由】    竊盜
【裁判全文】
臺灣嘉義地方法院刑事判決                            九十年度易字第四一四號
    公  訴  人  臺灣嘉義地方法院檢察署檢察官
    被      告  甲○○
右列被告因竊盜案件，經檢察官提起公訴（九十年度偵字第二四九六號），本院判決
如左：
    主  文
甲○○意圖為自己不法之所有，而侵占其他離本人所持有之物，處罰金肆仟元，如易
服勞役，以參佰元折算壹日，扣案汽車鑰匙壹支沒收；又竊盜，累犯，處有期徒刑柒
月。
    事  實
一、甲○○前曾因麻醉藥品管理條例案件，於民國（下同）八十五年十二月三日，經
    台灣嘉義地方法院以八十五年度易字第一三六三號判處有期徒刑九月確定，並於
    八十六年十二月十七日因縮短刑期假釋期滿執行完畢，仍不知悔改，見實際車號
    為ＣＪ四二四二號，所有人為簡慶麒於之自小客車（該車為其他不詳之人於八十
    九年十月二十六日所竊取）棄置在嘉義縣水上鄉龍德村三十一之三十號旁達一個
    多月之期間，明知該車顯係離本人所持有之物，竟基於意圖為自己不法所有之侵
    占犯意，於九十年三月二十五日早上八時許持自己所有之汽車鑰匙一支將該車開
    啟後駛走而予以侵占；旋又於同年四月十一日，在桃園縣龜山鄉○○村○○路三
    十三巷六號前，另起意圖為自己不法之所有之竊盜犯意，竊取徐政鄰所有之「Ｆ
    ９六六四三號」之車牌一面而懸掛在上開侵占所得之自用小客車上，至同年四月
    十六日早上十一時許，甲○○駕駛該車在嘉義市聖馬爾定醫院停車場為警查獲。
二、案經嘉義縣警察局移送台灣嘉義地方法院檢察署檢察官偵查起訴。
    理  由
一、訊據被告甲○○於警訊、偵查及本院調查時就侵占該自用小客車一事固不否認，
    惟矢口否認有竊取車牌之犯行，辯稱：因見該車輛閒置該處一個多月，而其母親
    今年三月份間，身體微恙需就醫，需使用車輛，為圖方便才侵占該車，且其侵占
    當時車輛所懸掛之車牌即為「Ｆ９六六四三號」之車牌，而該車輛之實際車牌與
    懸掛車牌何以會迥異，則不知悉云云。經查：簡慶麒所有車號為ＣＪ四二四二號
    之自用小客車，係於八十九年十月二十日下午一時許，在臺中市○區○○里○○
    路之中友停車場失竊等情，業據簡慶麒之姊乙○○於警訊時供述明確（參九十年
    四月十六日警訊筆錄），並有該車車輛竊盜失竊資料查詢報表一紙附於警卷可佐
    ；而徐政鄰所有之「Ｆ９六六四三」號之車牌則係於九十年四月十一日早上八時
    五十分許，在桃園縣龜山鄉○○村○○路三十三巷六號前失竊等情，亦有車輛竊
    盜車牌失竊資料個別查詢報表一紙附於警訊卷可按，顯見ＣＪ四二四二號自小客
    車與「Ｆ９六六四三」號車牌係於不同之時間遭竊；又證人高財訓於警訊時亦明
    確指稱：其於九十年四月十一日下午三時許即見過該失竊之自用小客車停放在被
    告之養殖場（即嘉義縣水上鄉龍德村三十一之三十號）旁（參九十年四月十六日
    警訊筆錄）等語，而被告亦自承於九十年三月二十五日侵占該車，則該車顯然自
    九十年三月二十五日起已在被告之實力支配下，相較於「Ｆ９六六四三號」車牌
    係於九十年四月十一日始遭竊，被告所辯其於侵占該車時即已係懸掛「Ｆ９六六
    四三號」車牌云云，顯係杜撰，不足採信；是被告除侵占該車犯有侵占罪外，亦
    有竊取「Ｆ９六六四三號」車牌之犯行，均堪認定。
二、核被告甲○○所為，係犯刑法第三百三十七條侵占遺失物罪，及第三百二十條第
    一項之普通竊盜罪。被告所為上開兩行為間，犯意各別，罪名互殊，應分論併罰
    。又被告前曾因麻醉藥品管理條例案件，於八十五年十二月三日，經臺灣嘉義地
    方法院以八十五年度易字第一三六三號判處有期徒刑九月確定，並於八十六年十
    二月十七日因縮短刑期假釋期滿執行完畢，有其全國前案查註紀錄表在卷可佐，
    其於五年內再犯本件竊盜之有期徒刑以上之罪，為累犯，依刑法第四十七條規定
    加重其刑。爰審酌被告犯罪之動機、目的、手段，犯罪時所受之刺激及其品性、
    生活狀況、智識程度、犯罪所生之損害，及犯罪後態度等一切情狀，量處如主文
    所示之刑。又扣案之汽車鑰匙一支，係被告所有並持以犯本罪之物，業經被告陳
    明在卷，併予宣告沒收。
據上論斷，應依刑事訴訟法第二百九十九條第一項前段，刑法第三百二十條第一項、
第三百三十七條、第三十八條第一項第二款，罰金罰鍰提高標準條例第一條前段、第
二條，判決如主文。
本案經檢察官陳連發到庭執行職務。
中    華    民    國      九十        年      五      月    二十一    日
                                      臺灣嘉義地方法院刑事第一庭
                                          法  官
右正本證明與原本無異。
如不服本判決，應於判決送達後十日內，向本院提出上訴狀。
                                          書記官
中    華    民    國      八十        年              月              日


司法院資訊處製作；財團法人民間司法改革基金會備份。
